臺灣臺中地方法院刑事判決　　　　　　　94年度易字第2068號
公　訴　人　台灣台中地方法院檢察署檢察官
被　　　告　甲○○
　　　　　　　　　　現另案於台灣台中監獄執行中
上列被告因竊盜案件，經檢察官聲請簡易判決處刑（94年度速偵
字第3574號），經本院臺中簡易庭認不宜以簡易判決處刑，簽由
本院刑事庭改依通常程序審理，嗣經本院合議庭裁定由受命法官
獨任進行簡式審判程序，判決如下：
    主    文
甲○○連續竊盜，累犯，處有期徒刑陸月，如易科罰金，以佰
元折算壹日。
    犯罪事實
一、甲○○（聲請簡易判決處刑書誤載為「張育舜」，業經公訴
    檢察官當庭更正）前於民國89年間，因竊盜及詐欺案件，經
    台灣高等法院台中分院以89年度上易字第2480號分別判處有
    期徒刑9月及6月確定，定執行刑為1年1月；又於90年間因違
    反毒品危害防制條例案件，經本院以90年度訴字第2395號判
    處有期徒刑8月確定，與上開二罪接續執行，於92年10月8日
    縮短刑期假釋出監，93年2月5日縮刑期滿視同執行完畢。仍
    不知悔改，基於意圖為自己不法所有之概括犯意，連續為下
    列竊盜行為：
  (一)94年9月15日22時許，至位於台中市○村路○段658號「昕隆
    通訊行」，趁店員戊○○不注意之際，徒手竊取店員丁○○
    所有NEC牌手機1支（型號為N600，序號為000000000000000
    0號，內插有門號為0000000000號SIM卡1張），得手後將SIM
    卡取出，手機則以新台幣（下同）6千元之代價出售予不知
    情之中古商。
  (二)94年9月16日21時許，在台中市中山醫院大慶分院12樓3215
    號病床旁，趁乙○○不注意之際，徒手竊取乙○○置於病床
    上之黑色皮包1只（內有K金戒指4個、K金1個、純金耳環1對
    、純金戒指1個、郵局提款卡1張、台灣企銀金融卡1張、現
    金166元）得手。同日22時許，行經上開「昕隆通訊行」時
    ，為店員戊○○發覺，通知巡邏員警當場查獲。
二、案經台中市警察局第一分局報告台灣台中地方法院檢察署檢
    察官偵查後，聲請簡易判決處刑。
    理    由
一、按刑事訴訟法第266條規定起訴之效力不及於檢察官所指被
    告以外之人，即所謂起訴對人之效力；而同法第264條第2項
    第1款規定起訴書應記載被告之姓名、性別等資料或其他足
    資辨別之特徵，係為特定刑罰權對象之用。惟檢察官起訴之
    對象為被告其「人」，並非其「姓名」（最高法院92年台非
    字第48號裁判意旨參照）。查本件犯竊盜罪者為被告甲○○
    ，其於警詢及檢察官偵查，均冒用「張育舜」之姓名，復在
    警詢及偵訊筆錄上偽簽「張育舜」之姓名等情，業據被告於
    本院行準備程序時坦承不諱，並經本院將犯罪嫌疑人於台中
    市警察局第一分局民權派出所扣押物品目錄表上所按捺之指
    印，送請內政部警政署刑事警察局鑑識結果，上開扣押物品
    目錄表上6枚指紋，經輸入電腦比對再由人工確認結果，均
    與被告之指紋相符，有該局94年11月7日刑紋字第094016766
    8號鑑識書在卷可稽，堪認檢察官偵訊及向本院聲請簡易判
    決處刑之對象為冒他人名義之被告，並非張育舜本人，且經
    公訴檢察官於本院行準備程序時將被告姓名予以更正，核先
    敘明。
二、上開犯罪事實，業據被告於本院行準備程序及審理時坦承不
    諱，核與證人戊○○、被害人丁○○及乙○○於警詢中指訴
    之情節相符，且有贓物認領保管單2紙、照片2張等在卷可佐
    ，足見被告之自白與事實相符，自堪採信。本件事證明確，
    被告犯行堪以認定。
三、核被告所為，係犯刑法第320條第1項之普通竊盜罪。被告先
    後2次犯行，時間緊接，犯罪構成要件相同，顯係基於概括
    犯意反覆為之，為連續犯，應論以一罪，並依法加重其刑。
    被告前於89年間，因竊盜及詐欺案件，經台灣高等法院台中
    分院以89年度上易字第2480號分別判處有期徒刑9月及6月確
    定，定執行刑為1年1月；又於90年間因違反毒品危害防制條
    例案件，經本院以90年度訴字第2395號判處有期徒刑8月確
    定，與上開二罪接續執行，於92年10月8日縮短刑期假釋出
    監，93年2月5日縮刑期滿視同執行完畢，有台灣高等法院前
    案紀錄表在卷可稽，其於有期徒刑執行完畢後，5年內再犯
    有期徒刑以上刑之本罪，為累犯，應依法加重其刑，並遞加
    重之。爰審酌被告正值壯年，不思努力工作以獲取正當報酬
    ，以竊盜之手段獲取財物，危害社會治安，並對被害人造成
    財物上之損失，然事後坦承犯行之犯罪後態度等一切情狀，
    量處如主文所示之刑，以示懲儆。
四、被告冒「張育舜」之名於警詢、偵訊筆錄及扣押筆錄、扣押
    物品目錄表等文書上偽簽「張育舜」署押，是否另涉犯偽造
    文書罪嫌，宜由檢察官另行偵辦，附此敘明。
據上論斷，依刑事訴訟法第452條、第273條之1第1項、第299條
第1項前段，刑法第56條、第320條第1項、第47條、第41條第1項
前段，罰金罰鍰提高標準條例第1條前段、第2條，判決如主文。
本案經檢察官丙○○到庭執行職務。
中　　華　　民　　國　　94　　年　　11　　月　　17　　日
                  刑事第二庭    法  官  陳姵君
上正本證明與原本無異。
如不服本判決，應於送達後十日內向本院提出上訴狀（須附繕本
），上訴於臺灣高等法院臺中分院。
                                書記官  劉文永
中　　華　　民　　國　　94　　年　　11　　月　　17　　日
【附錄本案論罪科刑法條】
中華民國刑法第320條
 (普通竊盜罪、竊佔罪)
意圖為自己或第 3 人不法之所有，而竊取他人之動產者，為竊盜
罪，處五
年以下有期徒刑、拘役或五百元以下罰金。
意圖為自己或第 3 人不法之利益，而竊佔他人之不動產者，依前
項之規定
處斷。
前二項之未遂犯罰之。
